【裁判字號】    99,審訴,626
【裁判日期】    991102
【裁判案由】    違反毒品危害防制條例
【裁判全文】
臺灣新竹地方法院宣示判決筆錄        99年度審訴字第626 號
公  訴  人  臺灣新竹地方法院檢察署檢察官
被      告  甲○○
指定辯護人  本院公設辯護人  乙○○
上列被告因違反毒品危害防制條例一案，經檢察官提起公訴（99
年度毒偵字第1171號、第1282號）後，聲請本院改依協商程序而
為判決，於中華民國99年11月2 日下午4 時在本院刑事第十一法
庭宣示判決，出席職員如下：
                                      審判長法官  邱忠義
                                          書記官  吳美雲
                                          通  譯  邱立杰
法官起立朗讀判決主文、犯罪事實要旨、處罰條文、附記事項，
及告以上訴限制、期間並提出上訴狀之法院，且諭知記載其內容
：
一、主  文：
    甲○○施用第二級毒品，累犯，處有期徒刑捌月；扣案之毒
    品殘渣袋貳個，均沒收銷燬之；另扣案之甲基安非他命吸食
    器壹組，沒收之。又施用第一級毒品，累犯，處有期徒刑捌
    月；扣案之甲基安非他命肆小包（毛重分別為拾陸點玖零公
    克、拾捌點玖貳公克、肆點伍公克、零點玖壹公克），均沒
    收銷燬之；另扣案之電子磅秤壹台，沒收之。主刑部分應執
    行有期徒刑壹年貳月。
二、犯罪事實要旨：
（一）甲○○前曾於民國97年2 月間，因違反毒品危害防制條例
      案件，經本院於97年8 月26日，以97年度易字第301 號判
      決，分別判處有期徒刑7 月、7 月，並經定應執行刑為有
      期徒刑1 年，嗣於97年9 月12日確定，於97年9 月24日入
      監執行，並於98年7 月24日縮刑期滿執行完畢。
（二）甲○○前(1)於87年11月間，因施用第二級毒品案件，經本
      院以87年度毒聲字第926 號裁定送觀察、勒戒，於87年11
      月6 日入所執行觀察勒戒，認無繼續施用毒品傾向，於87
      年11月24日出所執行完畢，嗣經臺灣新竹地方法院檢察署
      檢察官（下稱檢察官）以87年度偵字第7739號為不起訴處
      分確定。(2)又於88年6 月間，因施用第二級毒品案件，經
      本院以88年度毒聲字第1168號裁定送觀察、勒戒，於88年
      6 月17日入所執行觀察勒戒，認無繼續施用毒品之傾向，
      於88年7 月5 日出所執行完畢，並經檢察官以88年度偵字
      第4898號為不起訴處分確定。(3)又於88年11月間，因施用
      第二級毒品案件，經本院以89年度毒聲字第681 號、第16
      43號裁定令入戒治處所施以強制戒治1 年，於89年5 月14
      日入所執行，嗣於90年5 月14日強制戒治執行完畢出所；
      同時其本次非法施用第二級毒品之犯行，亦經本院以89年
      度竹簡字第336 號判決，判處有期徒刑6 月確定。(4)又於
      95年2 月間，因施用第二級毒品，經本院以95年度竹簡字
      第419 號判決，判處有期徒刑6 月確定，嗣因減刑條例實
      施，經本院以96年度聲減字第190號裁定減為有期徒刑3月
      確定。
（三）詎甲○○不知悔改，於前開強制戒治處分執行完畢釋放後
      ，「5 年內再犯」施用毒品案件，並經法院判處罪刑確定
      後，復分別基於施用第一級、第二級毒品的犯罪意思，為
      下列時地分別為施用第一級、第二級毒品之行為：
  １、基於施用第二級毒品甲基安非他命的犯罪意思，於99年5
      月30日凌晨1 時許，在新竹市○○路金彩釣蝦場內，以將
      甲基安非他命置於玻璃球吸食器內，再以火燒烤，吸其煙
      霧之方式，施用第二級毒品甲基安非他命1 次。嗣因其涉
      嫌販賣毒品，為警持本院核發之搜索票於99年5 月30日上
      午11時50分許，在新竹市○○街311 巷19號4 樓之1 查獲
      ，並扣得其所有之甲基安非他命吸食器1 組、毒品殘渣袋
      2 個（起訴書誤載為1 個，經蒞庭之公訴檢察官更正為
      個）；及電子磅秤1 台、分裝袋1 批及毒品分裝吸管匙 1
      支（上開3 項扣案物，由檢察官另案聲請沒收，本件爰不
      另為沒收之宣告）。復經警採集其尿液送驗結果，呈安非
      他命、甲基安非他命陽性反應，始悉上情。
  ２、另基於施用第一級毒品海洛因與第二級毒品甲基安非他命
      的犯罪意思，於99年7 月19日晚上11時許，在新竹市○○
      街311 巷36弄19號4 樓，以將甲基安非他命置於玻璃球吸
      食器內，再以火燒烤，吸其煙霧之方式，施用第二級毒品
      甲基安非他命1 次；並因斯時起，因其不詳姓名年籍友人
      在該地點內以將海洛因粉末摻入香煙內再點火吸煙之方式
      吸食海洛因，甲○○因而一併吸食而同時施用第一級毒品
      1次。嗣於99年7月19日晚上11時50分許，為警在新竹市○
      ○街311 巷36弄19號前查獲，並扣得其所有之甲基安非他
      命4小包（毛重分別為16.90公克、18.92公克、4.5公克【
      起訴書誤載為1.50公克】、0.91公克）及電子磅秤1 台，
      並經警採集其尿液送驗結果，呈安非他命、甲基安非他命
      、嗎啡、可待因陽性反應，始悉上情。
（四）案經新竹市警察局第一分局、第二分局報告臺灣新竹地方
      法院檢察署檢察官偵查起訴。
三、處罰條文：
    毒品危害防制條例第10條第1 項、第2 項、第18條第1 項前
    段，刑法第11條、第47條第1 項、第55條前段、第51條第 5
    款、第38條第1 項第2 款。
四、附記事項：
    公訴人起訴要旨針對上開犯罪事實要旨欄（三）２之犯罪事
    實，因認被告於99年7 月20日凌晨1 時10分許，為警採尿起
    往前回溯26小時及96小時內之某時許，在不詳地點，以不詳
    方式，分別施用第一級毒品海洛因、第二級毒品甲基安非他
    命各1 次，而應予以分別論罪、合併處罰部分，業經蒞庭之
    公訴檢察官於本院準備程序進行時因被告自白之事實而更正
    犯罪事實如上，並請求本院改論以想像競合犯，從一重之施
    用第一級毒品處斷，併此敘明。
五、協商判決除有刑事訴訟法第455 條之4 第1 項第1 款於本訊
    問程序終結前，被告撤銷協商合意或檢察官撤回協商聲請者
    ；第2 款被告協商之意思非出於自由意志者；第4 款被告所
    犯之罪非第455 條之2 第1 項所定得以協商判決者；第6 款
    被告有其他較重之裁判上一罪之犯罪事實者；第7 款法院認
    應諭知免刑或免訴、不受理者情形之一，及違反同條第2 項
    「法院應於協商合意範圍內為判決；法院為協商判決所科之
    刑，以宣告緩刑或2 年以下有期徒刑、拘役或罰金為限」之
    規定者外，檢察官與被告均不得上訴。
六、如有前項得上訴之情形，得自收受宣示判決筆錄送達之日起
    10 日 內，向本院提出上訴書狀，上訴於第二審法院。
中    華    民    國    99    年    11    月    2     日
                  刑事第九庭書  記  官        吳美雲
                            審判長法官        邱忠義
以上筆錄正本係照原本作成。
中    華    民    國    99    年    11    月    2     日
                                書記官        王思穎
附錄本案處罰實體法條全文：
毒品危害防制條例第10條第1 項、第2 項：
施用第一級毒品者，處6 月以上5 年以下有期徒刑。
施用第二級毒品者，處3 年以下有期徒刑。

司法院資訊處製作；財團法人民間司法改革基金會備份。
